ACORDAO-COMPLETO-2356892

ACÓRDÃO DE RELAÇÃO

ACÓRDÃO DE RELAÇÃO 3793/2019 ATA 19/2019 - SEGUNDA CÂMARA

Acórdão 3793/2019-TCU-Segunda Câmara
	VISTO, relacionado e discutido estes autos de Admissão, de servidores do Instituto Nacional de Traumatologia e Ortopedia Jamil Hadad, encaminhados a este Tribunal na forma dos arts. 2º, caput e inciso II, e 4º, caput, da Instrução Normativa - TCU 78/2018. 
Considerando que nos atos de admissão constantes deste processo foram detectadas a existência dos respectivos desligamentos, conforme verificação da documentação anexada, seja por meio da constatação da existência de ato de desligamento na base Sisac e Siape, ou pela constatação do óbito do servidor;
Considerando o parecer do Ministério Público junto a este Tribunal; 
ACORDAM os Ministros do Tribunal de Contas da União, diante das razões expostas pelo Relator, com fulcro nos arts. 1º, inciso V, e 39, inciso I, ambos da Lei 8.443, de 16 de julho de 1992, c/c os 1º, inciso VIII; 17, II; 62, III; 137, IV; 143, II e 260, do RI/TCU, em:
Considerar prejudicado por perda de objeto os atos de admissão abaixo relacionados, tendo em vista não produzirem mais efeitos financeiros, por força do art. 7º da Resolução TCU nº 206, de 2007, alterada pela Resolução 237/2010.
1. Processo TC-Processo 011.015/2019-5 (ATOS DE ADMISSÃO) 
	1.1. Interessados: Juanita Gomes de Assis (XXX.093.297-XX) ; Juciara de Abreu e Silva Campos (XXX.782.191-XX) ; Juliana Cunha Suassuna (XXX.619.297-XX) ; Juliana Vieira de Mello Rodrigues (XXX.401.567-XX) ; Julieta Figueiredo Brick (XXX.268.157-XX) ; Julio Lopes Queiroz Filho (XXX.048.967-XX) ; Juraci Dionisia Magno (XXX.216.097-XX) ; Juraci Mara Lima Belarmino (XXX.435.607-XX) ; Jurema Moreira Batista (XXX.942.137-XX) ; Jussara Silva (XXX.309.137-XX) ; Kely Cardoso Rodrigues (XXX.931.737-XX) ; Leila Cunha da Silveira (XXX.142.207-XX) ; Leila Loureiro Ogeda (XXX.779.467-XX) ; Leticia Sant`anna Chaves (XXX.218.577-XX) ; Ligia Maria de Lara Atallah de Mattos (XXX.343.664-XX) ; Lilian Daher (XXX.409.077-XX) ; Lindalva Pereira Reis (XXX.366.094-XX) ; Lindinalva de Barros André (XXX.151.007-XX) ; Lucia de Fatima Carvalho Martins (XXX.989.247-XX) ; Luciana de Oliveira Poz (XXX.734.127-XX) 
	1.2. Órgão/Entidade: Instituto Nacional de Traumatologia e Ortopedia Jamil Hadad
	1.3. Relator: Ministro Raimundo Carreiro
	1.4. Representante do Ministério Público: Procurador Marinus Eduardo De Vries Marsico
	1.5. Unidade Técnica: Secretaria de Fiscalização de Pessoal (SEFIP) .
	1.6. Representação legal: não há.
	1.7. Determinações/Recomendações/Orientações: não há.

Segunda Câmara

Juanita Gomes de Assis (XXX.093.297-XX); Juciara de Abreu e Silva Campos (XXX.782.191-XX); Juliana Cunha Suassuna (XXX.619.297-XX); Juliana Vieira de Mello Rodrigues (XXX.401.567-XX); Julieta Figueiredo Brick (XXX.268.157-XX); Julio Lopes Queiroz Filho (XXX.048.967-XX); Juraci Dionisia Magno (XXX.216.097-XX); Juraci Mara Lima Belarmino (XXX.435.607-XX); Jurema Moreira Batista (XXX.942.137-XX); Jussara Silva (XXX.309.137-XX); Kely Cardoso Rodrigues (XXX.931.737-XX); Leila Cunha da Silveira (XXX.142.207-XX); Leila Loureiro Ogeda (XXX.779.467-XX); Leticia Sant`anna Chaves (XXX.218.577-XX); Ligia Maria de Lara Atallah de Mattos (XXX.343.664-XX); Lilian Daher (XXX.409.077-XX); Lindalva Pereira Reis (XXX.366.094-XX); Lindinalva de Barros André (XXX.151.007-XX); Lucia de Fatima Carvalho Martins (XXX.989.247-XX); Luciana de Oliveira Poz (XXX.734.127-XX)

RAIMUNDO CARREIRO

não há.

ATOS DE ADMISSÃO (ADS)

Secretaria de Fiscalização de Pessoal (SEFIP).